臺灣宜蘭地方法院刑事判決              100年度訴字第347號
公  訴  人  臺灣宜蘭地方法院檢察署檢察官
被      告  藍文宏
指定辯護人  本院公設辯護人黃之中
上列被告因毒品危害防制條例案件，經檢察官提起公訴（100年
度毒偵字第463號），嗣於本院準備程序進行中，被告先就被訴
事實為有罪之陳述，經裁定進行簡式審判程序後，檢察官聲請改
依協商程序而為判決，本院判決如下：
    主      文
藍文宏犯施用第一級毒品罪，累犯，處有期徒刑壹年貳月。
    事實及理由
一、犯罪事實：
    藍文宏前因施用毒品案件，經裁定令入戒治處所施以強制戒
    治，已於民國91年3月1日期滿執行強制戒治完畢，復於上開
    強制戒治執行完畢後五年內，因施用毒品案件，經本院以94
    年度訴字第18號判決判處判處有期徒刑十月、六月；因竊盜
    案件，經本院以94年度易字第27號判決判處有期徒刑四月確
    定，並經本院以94年聲字第426號裁定上開三罪應執行有期
    徒刑一年五月確定。另又因施用毒品案件，經本院以94年度
    訴字第234號判決判處有期徒刑10月確定，接經續執行上開
    二應執行之刑後，於96年1月17日縮短刑期假釋出監（假釋
    縮刑期滿日96年5月24日），嗣經撤銷假釋後，因其所犯上
    開四罪均符合中華民國96年罪犯減刑條例之減刑規定，經本
    院以96年度聲減字第847號裁定將上開94年度訴字第18號、9
    4年度易字第27號判決所宣告之十月、六月、四月徒刑，各
    減刑二分之一，並定其三罪之應執行有期徒刑七月確定，另
    以96年度聲減字第347號裁定將上開94年度訴字第234判決所
    宣告之十月徒刑，減刑二分之一確定，經計算藍文宏先前實
    際入監執行之日數，已逾上開二減刑裁定所定之應執行刑，
    藍文宏已無殘刑須執行，故其已於中華民國96年罪犯減刑條
    例生效施行日（即96年7月16日）執行前揭有期徒刑完畢。
    詎藍文宏猶不知悔改，明知海洛因、甲基安非他命分別為毒
    品危害防制條例第2條第2項第1、2款所規定之第一、二級毒
    品，均不得擅自施用，竟仍基於施用第一級毒品海洛因及第
    二級毒品甲基安非他命之犯意，於100年4月15日晚間7、8時
    許，在宜蘭縣冬山鄉○○路○段450巷1號住處內，以將第一
    級毒品海洛因、第二級毒品甲基安非他命一起放在玻璃吸食
    器內用火燒烤，再吸食其所生煙霧之方式，同時施用第一級
    毒品海洛因及第二級毒品甲基安非他命一次。嗣於100年4月
    16日上午10時45分許，經警方採集其尿液送驗後，其尿液檢
    驗結果呈現嗎啡、可待因、甲基安非他命陽性反應，始查知
    上情。
二、證據：
（一）被告藍文宏於檢察事務官詢問及本院準備程序訊問時之自
      白。
（二）尿液採驗作業管制紀錄、慈濟大學濫用藥物檢驗中心檢驗
      總表各一件。
（三）全國施用毒品案件紀錄表、臺灣高等法院被告前案紀錄表
      各一件。
三、本件經檢察官與被告藍文宏於審判外達成協商之合意，且被
    告已認罪，其合意內容為：被告願受科刑範圍為有期徒刑一
    年二月。經查，上開協商合意並無刑事訴訟法第455條之4第
    1項所列情形之一，檢察官聲請改依協商程序而為判決，本
    院爰不經言詞辯論，於協商合意範圍內為協商判決，合予敘
    明。
四、應適用之法條：刑事訴訟法第273條之1第1項、第455條之4
    第2項，毒品危害防制條例第10條第1項、第2項，刑法第11
    條前段、第55條、第47條第1項。
五、本判決除有刑事訴訟法第455條之4第1項第1款、第2款、第4
    款、第6款、第7款所定情形之一，或違反同條第2項規定者
    外，檢察官與被告均不得上訴。
六、如有前項得上訴之情形，得自收受判決送達之日起10日內，
    向本院提出上訴書狀，上訴於第二審法院。
中    華    民    國    100    年    8     月    23    日
                  刑事第二庭法  官  劉家祥
以上正本證明與原本無異。
如不服本判決應於收受送達後十日內向本院提出上訴書狀，並應
敘述具體理由；其未敘述上述理由者，應於上訴期間屆滿後二十
日內向本院補提理由書(均須按他造當事人之人數附繕本)「切勿
逕送上級法院」。
                            書記官  葉書毓
中    華    民    國    100    年    8     月    23    日
附錄本案論罪科刑法條全文：
毒品危害防制條例第10條
施用第一級毒品者，處6月以上5年以下有期徒刑。
施用第二級毒品者，處3年以下有期徒刑。
刑事訴訟法第455條之4（不得為協商判決之情形）
有下列情形之一者，法院不得為協商判決：
一、有前條第2項之撤銷合意或撤回協商聲請者。
二、被告協商之意思非出於自由意志者。
三、協商之合意顯有不當或顯失公平者。
四、被告所犯之罪非第455條之2第1項所定得以聲請協商判決者
    。
五、法院認定之事實顯與協商合意之事實不符者。
六、被告有其他較重之裁判上一罪之犯罪事實者。
七、法院認應諭知免刑或免訴、不受理者。
除有前項所定情形之一者外，法院應不經言詞辯論，於協商合意
範圍內為判決。法院為協商判決所科之刑，以宣告緩刑、2年以
下有期徒刑、拘役或罰金為限。
當事人如有第455條之2第1項第2款至第4款之合意，法院應記載
於筆錄或判決書內。
法院依協商範圍為判決時，第455條之2第1項第3款、第4款並得
為民事強制執行名義。